臺灣高雄地方法院刑事判決　　　　　　　　　　　　九十一年度易字第二五四一號
　　公　訴　人　臺灣高雄地方法院檢察署檢察官
　　被　　　告　己○○
右列被告因竊盜案件，經檢察官提起公訴（九十一年度偵字第六九六號、九十一年
度偵字第一一八一八號、九十一年度偵字第一二七八一號及九十一年度偵字第一三七
八二號），本院判決如左：
    主  文
己○○連續竊盜，處有期徒刑捌月。
扣案之手套壹雙沒收。
    事  實
一、己○○意圖為自己不法之所有，並基於竊盜之概括犯意，連續於附表一編號一至
    五所示之時間及地點，均以徒手方式先後竊取乙○○、丙○○、陳錦福、甲○○
    所有如附表所示之財物，嗣分別於附表編號一、三、四、五之時、地，為警查獲
    。
二、案經高雄市政府警察局鼓山分局、左營分局移送台灣高雄地方法院檢察署檢察官
    偵查起訴。
    理  由
一、訊據被告己○○固不諱言有於附表一編號一所示時間及地點，拿取被害人乙○○
    所有之抽水幫浦一具，並為工地現場員工戊○○發覺，於附表一編號四、五所示
    之時間、地點，竊取被害人陳錦福、甲○○所有之物品等事實，惟矢口否認有於
    附表一編號一、二、三所示之時、地竊盜之行為，並辯稱：伊於附表一編號一所
    示時、地，拿取抽水幫埔是受綽號「阿彬」者委託，並不知道抽水幫埔不是「阿
    彬」的；編號二所示之竊盜係因於九十一年六月二十七日下午一時許，進入被害
    人甲○○住處竊盜被逮捕，為要求被害人甲○○不要將伊送交警察，才在被害人
    前及警訊時承認此部份犯行；另編號三所示之洗鑽機，是伊朋友綽號「進仔」向
    伊借得機車後，帶回交予伊寄放的，不是伊偷的云云。惟查：
（一）被告己○○於附表一編號四、五號（原起訴書附表編號第四、六號）所示時間
      及地點，先後均以徒手方式，竊取被害人陳錦福及甲○○所有之財物等事實，
      除據被告供承不諱外，核與證人即被害人陳錦福、甲○○及證人丁○○分別於
      警訊、偵查及本院審理中時證述之情節大致相符（參見本院九十一年十月十八
      日訊問筆錄及九十一年十一月六日審判筆錄），並有甲○○出具之贓物認領保
      管收據一紙、照片六張及被告作案用之手套乙雙扣案為證，足認被告之自白與
    事實相符，應堪採信，被告此部份犯行，洵堪認定。
（二）被告於附表一編號一號所示之時、地竊取被害人乙○○所有之抽水幫浦一節，
      業據被害人乙○○及證人戊○○於警訊及偵查中陳述明確，證人戊○○並於本
      院審理時結證證稱：「九十一年三月二十六日十四時二十分許，我看到被告從
      地下室把幫浦拿上來，我問他為何拿這東西，他說他師父叫他拿的」等語（參
      見本院九十一年九月十七日訊問筆錄），核與證人乙○○亦到庭結證證稱：「
      九十一年三月二十六日十四時二十分左右，我所僱用的員工戊○○來告訴我說
      有人偷我們公司的東西，我就到現場去，到現場時，東西已被放在一樓，被告
      又往地下室走，我不知道他往地下室走的意思是什麼，然後我也往地下室走，
      在樓梯間遇到被告，後來我搜尋一下，除了我們公司員工外，並無其他外人，
      當時被告跟我說是他的朋友叫他來拿，當時並沒有他的朋友在場，而且也找不
      到他所謂的朋友，就不讓他離開」等語互核相符，復有乙○○出具之贓物認領
      保管收據一紙、現場查獲贓物照片二紙為證，顯見被告是時確有竊取被害人所
      有之抽水幫浦事實，苟若被告是時確係義務幫朋友於現場拿取該抽水幫浦，則
      衡諸一般事理常情，被告理應對該綽號「阿彬」之朋友熟稔至甚，雙方不僅應
      互相留有聯絡或通信方式，至少亦應對於該朋友住居情況有所了解，惟本院依
      職權要求被告提供該綽號「阿彬」之朋友真實姓名、聯絡方式以供本院查考時
      ，竟均無法提供該綽號「阿彬」之相關年籍資料供證，此部分業與常理有違，
      更遑論依上開證人所言，查獲是時亦無被告所稱之「阿彬」之人在場，所辯乖
      離常情至鉅，足認被告上開所辯無非事後卸責之詞，不足採信，被告此部份犯
      行，亦堪認定。
（三）另被告於附表一編號二號所示時、地，竊取被害人甲○○所有之財物部分，除
      據證人即被害人甲○○指訴在卷外，被告於九十一年六月二十七日再度至該址
      行竊，為被害人甲○○發覺逮捕是時及於警察訊問時均一再坦認此部份竊盜犯
      行，甚而於逮捕後，經警移送台灣高雄地方法院檢察署內勤檢察官訊問時，亦
      供承警訊所言實在並承認此部份竊盜之情（見九十一年度偵字第一三七八二號
      卷頁五九十一年六月二十七日訊問筆錄），直至九十一年七月十日，檢察官再
      度訊問時，除氬焊機一台部分外，被告仍是承認此部份竊盜犯行等情（見九十
      一年度偵字第一一八一八號卷，頁十八、九十一年七月十日訊問筆錄），被告
      二度經檢察官訊問均稱其警訊屬實，承認竊盜犯行，可認其自白是於自由意志
      下所述無疑，自有足夠之證據證明力，且其所承復與證人甲○○到庭證述被竊
      情節相符（參見本院九十一年十一月六日審判筆錄），足見被告之竊盜自白堪
      與事實相合，應可採信，被告雖於本院審理時翻易前詞並辯稱：當時是為避免
      被害人甲○○將伊送交警方才在被害人前及警訊時承認此部份犯行云云，然若
      如被告所言，其自白坦認竊盜犯行係為避免遭被害人移送警方及偵查起訴，則
      被告於警訊及檢察官上開二次訊問時，既已知悉為警移送偵查，自可立即否認
      此部份犯行，然被告仍執前揭自白前詞坦認，足認被告事後之否認，無非事後
      卸責之詞，不足採信，被告此部份竊盜犯行，亦堪認定。
（四）又被告於附表一編號三號所示時、地，竊取被害人丙○○洗鑽機之事實，業據
      證人即被害人丙○○於警訊時證稱：遭竊之洗鑽機是為某騎乘車號ＰＺＪ－○
      四八號機車之人竊取等語，並有丙○○出具之贓物認領保管收據一紙、現場查
      獲贓物照片二紙為證，足認被害人丙○○確有失竊該物品等情，而被告固不諱
      言上開機車為其所有且機車上確有丙○○所有之失竊物品等節，然仍辯稱：機
      車是「進仔」向伊借用，伊並未行竊云云，惟按諸一般常情，機車係屬高價值
      物品，常人苟欲將機車借予他人使用，因涉自身財產維護，若非至親好友或熟
      知至甚之人，豈有隨意他借而不知借用人之實際姓名、年籍、住居所或聯絡方
      法之理，是而被告一味矯飾該機車係朋友「進仔」所借用云云，卻又無法提供
      「進仔」之相關年籍資料等供考，所辯不僅與事理常情不符，甚且嚴重悖離經
      驗法則。更況，該洗鑽機設如真為該「進仔」所竊，「進仔」又為何不將贓物
      帶走銷贓，而要刻意交付予被告保管。是而被告就此所辯，矛盾至甚，無從遽
      信。綜上所述，被告己○○上開多次竊盜犯行，事證明確，均堪認定，應依法
      論科。
二、核被告所為附表一編號一、二、三之竊行，均係犯刑法第三百二十條第一項之竊
    盜罪，另所為附表一編號四、五竊行，則係犯同條第三項、第一項之竊盜未遂罪
    。被告先後五次竊盜犯行，時間緊接，犯罪方法相同，分別觸犯構成要件相同之
    罪名，顯均係基於概括犯意反覆為之，應依連續犯規定論以情節較重之竊盜既遂
    罪，並依法加重其刑。爰審酌被告年輕力壯，僅以一己私慾，而恣意竊取他人財
    物，對於被害人所造成危害、及整個社會治安及經濟，影響至鉅，復參酌被告犯
    罪動機、手段、犯罪次數、所生之損害，及犯罪後仍狡飾部分犯行，未見全然悔
    意等一切情狀，量處如主文所示之刑，以資懲儆。查扣之手套乙雙，為被告所有
    ，已據其供明在卷，且係供其犯前揭竊盜罪所用之物，亦如前述，爰併依刑法第
    三十八條第一項第二款規定宣告沒收。
三、公訴意旨另謂：被告於附表二所示時地竊取財物，因認其亦涉有竊盜罪嫌云云。
    訊據被告於警訊、偵查及本院審理時均堅決否認有上開犯行，並辯稱：伊沒有在
    上開時地竊取財物等語。按犯罪事實應依證據認定之，無證據不得推定其犯罪事
    實；又不能證明被告犯罪者，應諭知無罪之判決，刑事訴訟法第一百五十四條、
    第三百零一條第一項分別定有明文。而公訴人認被告涉有此犯行，無非僅以被害
    人陳錦福及證人丁○○之指訴為唯一論據，並無提出其他證據，然渠等此部份之
    指訴純屬主觀臆測之詞，經證人丁○○到庭結證證述綦詳（參見本院九十一年十
    月十八日訊問筆錄），且此部份犯行，除據被害人指訴其有失竊之事實外，別無
    其他證據證明足資審認係被告竊取。從而尚難僅憑被害人陳稱有財物失竊，即逕
    認附表二為被告所為，是而被告上開辯解堪以採信。此外，本院遍查全卷，復查
    無其他積極證據足資證明被告有上開犯行，依法原應為無罪之諭知，惟公訴人認
    此部分犯行與前開判決有罪部分有連續犯之裁判上一罪之法律關係，爰不另為無
    罪之諭知，併此敘明。
據上論斷，應依刑事訴訟法第二百九十九條第一項前段，刑法第五十六條、第三百二
十條第一項、第三十八條第一項第二款，罰金罰鍰提高標準條例第一條前段，判決如
主文。
中      華      民      國    九十一    年     十一     月      二十    日
                                臺灣高雄地方法院刑事第六庭
                                    法  官  邱  基  峻
右正本證明與原本無異。
如不服本判決，應於判決送達後十日內，向本院提出上訴狀。
                                    書記官  顏  平  國
中    華    民    國      九十一      年      十一      月      二十二  日
附錄本判決論罪之法條：
刑法第三百二十條第一項
意圖為自己不法之所有或第三人不法之所有，而竊取他人之動產者，為竊盜罪，
處五年以下有期徒刑、拘役或五百元以下罰金。
附表一：被告有罪部分附表
┌──┬──────┬────────┬─────────┬────┬────┐
│編號│犯 罪 時 間 │ 犯 罪 地 點    │行竊手法及查獲經過│所犯法條│備註    │
│    │            │                │                  │        │        │
├──┼──────┼────────┼─────────┼────┼────┤
│一  │九十一年三月│高雄市鼓山區榮華│進入工地地下室竊取│刑法第三│起訴書附│
│    │二十六日下午│路與華泰路口「都│乙○○所有之抽水幫│百二十條│表編號一│
│    │二時二十分  │市麗晶大樓」工地│浦乙具（價值約新台│第一項  │號      │
│    │許          │地下室內        │幣七千元)。經工地 │        │        │
│    │            │                │員工戊○○發覺報警│        │        │
│    │            │                │當場查獲。        │        │        │
├──┼──────┼────────┼─────────┼────┼────┤
│二  │九十一年五月│高雄市鼓山區華欣│進入甲○○住宅（侵│刑法第三│起訴書附│
│    │中旬某日    │路八十四號甲○○│入住宅部分未據告訴│百二十條│表編號五│
│    │            │住宅內          │），竊取甲○○所有│第一項  │號      │
│    │            │                │之電鑽（BOSCH牌） │        │        │
│    │            │                │二台、日立砂輪機二│        │        │
│    │            │                │台、電焊機二台、氬│        │        │
│    │            │                │焊機一台、日立電鑽│        │        │
│    │            │                │乙台。行竊當時未被│        │        │
│    │            │                │發覺，後於附表一編│        │        │
│    │            │                │號五所示之六月二十│        │        │
│    │            │                │七日下午一時許，再│        │        │
│    │            │                │度前往偷竊時，為警│        │        │
│    │            │                │查獲並自行供承上情│        │        │
│    │            │                │                  │        │        │
├──┼──────┼────────┼─────────┼────┼────┤
│三  │九十一年六月│高雄市鼓山區美術│進入工地竊取丙○○│刑法第三│起訴書附│
│    │一日上午十一│南一街二號「京城│所有之洗鑽機乙具（│百二十條│表編號二│
│    │時三十分許  │建設」工地內    │價值約新台幣一萬三│第一項  │號      │
│    │            │                │千元）， 經丙○○ │        │        │
│    │            │                │發覺記下機車車號Ｐ│        │        │
│    │            │                │ＺＪ－○四八號報警│        │        │
│    │            │                │後，循線查獲。    │        │        │
│    │            │                │                  │        │        │
│    │            │                │                  │        │        │
├──┼──────┼────────┼─────────┼────┼────┤
│四  │九十一年六月│高雄市左營區政德│戴手套（業經扣案）│刑法第三│起訴書附│
│    │十四日下午一│路五一六號前    │欲竊取陳錦福置於Ｚ│百二十條│表編號四│
│    │時五十五分許│                │Ｃ－七二五八號自用│第三項、│號      │
│    │            │                │小貨車內之板手乙支│第一項  │        │
│    │            │                │之際，遭陳錦福員工│        │        │
│    │            │                │丁○○發覺，與陳錦│        │        │
│    │            │                │福一同報警查獲，並│        │        │
│    │            │                │未得手。          │        │        │
│    │            │                │                  │        │        │
├──┼──────┼────────┼─────────┼────┼────┤
│五  │九十一年六月│高雄市鼓山區華欣│進入甲○○住宅(侵 │刑法第三│起訴書附│
│    │二十七日下午│路八十四號甲○○│入住宅部分未據告訴│百二十條│表編號六│
│    │一 時十分許 │住宅內          │)，欲 竊取甲○○所│第三項、│號      │
│    │            │                │有之電鑽（BOSCH牌 │第一項  │        │
│    │            │                │）乙台，正拔掉電鑽│        │        │
│    │            │                │插頭之際，遭甲○○│        │        │
│    │            │                │當場逮捕報警處理，│        │        │
│    │            │                │並未得手          │        │        │
│    │            │                │                  │        │        │
└──┴──────┴────────┴─────────┴────┴────┘
附表二：被告犯罪不能證明部分：
┌──┬───────┬───────┬─────────┬────┬────┐
│編號│發  生  時  間│發  生  地  點│行竊手法及查獲經過│涉犯法條│備註    │
├──┼───────┼───────┼─────────┼────┼────┤
│一  │九十一年五月十│高雄市左營區政│竊取陳錦福置於ＺＣ│刑法第三│起訴書附│
│    │五日上午十二時│德路五一六號前│－七二五八號自用小│百二十條│表編號三│
│  │許            │              │貨車內之大型電鑽乙│第一項  │號      │
│    │              │              │支、小型電鋸乙支、│        │        │
│    │              │              │中型切割機乙台、板│        │        │
│    │              │              │手二支、管子鉗乙支│        │        │
│    │              │              │（價值約新台幣一萬│        │        │
│    │              │              │八千五百元），未被│        │        │
│    │              │              │查獲。            │        │        │
└──┴───────┴───────┴─────────┴────┴────┘
